臺灣花蓮地方法院民事裁定
110年度訴字第308號
原      告  吳賢麟即東麟土木包工業


訴訟代理人  陳清華律師
上列原告與被告羽玉營造有限公司等人間請求給付租金等事件，
原告為訴之追加，本院裁定如下：
    主  文
原告應於本裁定送達翌日起5日內，補繳第一審裁判費新臺幣50,
809元，逾期未補正，即駁回其追加之訴。
    理  由
一、按核定訴訟標的之價額，以起訴時之交易價額為準；無交易
    價額者，以原告就訴訟標的所有之利益為準；以一訴主張數
    項標的者，其價額合併計算之，民事訴訟法第77條之1第2項
    、第77條之2第1項前段分別定有明文。又按訴之變更或追加
    ，其變更或追加後訴訟標的之價額超過原訴訟標的之價額者
    ，就其超過部分補徵裁判費，民事訴訟法第77條之15第3項
    亦有明文。再按當事人請求雖為二個訴訟標的，惟自經濟上
    觀之，其訴訟目的一致，不超出終局標的範圍，其訴訟標的
    價額應以「相對人」所有之經濟利益為準(最高法院102年度
    台抗字第458號民事裁定意旨參照)，易言之，非以聲請人（
    即原告）之經濟利益為據。末按原告之訴，有起訴不合程式
    或不備其他要件者，法院應以裁定駁回之。但其情形可以補
    正者，審判長應定期間先命補正，民事訴訟法第249條第1項
    第6款亦有明文。　　
二、經查：
　㈠原告起訴聲明：「⒈被告羽玉營造有限公司（下稱羽玉公司)
    應給付原告新臺幣（下同）4,573,092元，及自起訴狀繕本
    送達日至清償日止，按年息百分之5計算之利息。⒉被告桂裕
    營造工程有限公司（下稱桂裕公司)應給付原告595,700元，
    及自起訴狀繕本送達日至清償日止，按年息百分之5計算之
    利息。」(見卷第11頁）。嗣於民國111年8月23日以民事準
    備書狀㈠追加蔡瑪莉即佑嘉工程企業社(下稱蔡瑪莉)、鄭木
    田2人為被告，並列原起訴聲明為先位聲明，而追加備位聲
    明：「⒈被告蔡瑪莉應給付原告4,573,092元，及自民事準備
    書狀㈠送達翌日起至清償日止，按年息百分之5計算之利息。
    ⒉被告鄭木田應給付原告595,700元，及自民事準備書狀㈠送
    達翌日起至清償日止，按年息百分之5計算之利息。」，核
    本件追加後之備位聲明，其訴訟標的法律關係為原告與被告
    蔡瑪莉間、原告與被告鄭木田間之租賃關係，與起訴聲明之
    原告與被告羽玉公司間、原告與被告桂裕公司間之租賃法律
    關係，因契約主體不同，而分屬不同訴訟標的，揆諸上揭「
    複數訴訟標的之訴訟目的雖屬一致，惟其訴訟標的價額應以
    『相對人』（即被告）所有之經濟利益為準」之實務見解，是
    本件訴訟標的價額自應依原告對各別被告請求金額合併計算
    ，不因原告以追加備位之訴方式追加被告蔡瑪莉、鄭木田為
    被告而有所不同。
　㈡綜上，本件原告先、備位請求屬獨立個別之請求，是本件訴
    訟標的金額應予合併計算，合計金額為10,337,584元(計算
    式：4,573,092＋595,700＋4,573,092＋595,700＝10,337,584）
    ，應徵第一審裁判費102,992元，扣除原告前已繳納52,183
    元，尚應補繳50,809元（計算式：102,992－52,183＝50,809
    元），茲限原告於本裁定送達翌日起5日內，如數向本院繳
    納，逾期即駁回其追加之訴。
三、依民事訴訟法第249條第1項但書，裁定如主文。　　　　
中　　華　　民　　國　　111 　年　　8 　　月　　30　　日
                  民事第一庭  法　官　李立青
以上正本係照原本作成。
如不服本裁定關於核定訴訟標的價額部分，應於送達後10日內向
本院提出抗告狀，並繳納抗告費新臺幣1,000 元；其餘關於命補
繳裁判費部分，不得抗告。　　　　　
中　　華　　民　　國　　111 　年　　8 　　月　　30　　日
                              書記官  林政良